# 陈版主，技术支持，备考报表

提问人：lxch119 时间：2015-06-26 10:05:12
A集团将下属的一块地产业务在 15 年进行了处置，把对应的B公司进行了股权转让。A集团的券商要求出具一个 2013 年度 2014 年度，不含这块地产业务的审计报告。A集团 13 、 14 年度的审计报告都是含着B公司的数据的，现在要把B公司的数据剔除，出一个备考报告。 假设A集团的投资成本 10 个亿，B公司的成立后一直盈利，净资产均为正数。 在A集团的备考报表上，对B公司的长投怎么处理？对应B公司的净资产这块，怎么处理？
A集团应该如何编制备考财务报表？
谢谢！

回答人：chenyiwei
我理解此时的备考报表应当是在合并口径下编制的？建议在编制备考合并报表时，将B公司的各项资产、负债予以剥离并冲减合并报表中的净资产，相应地，合并利润表和合并现金流量表中也应相应剥离B公司各年度的收入、费用项目和现金流量，以及 2015 年度的B公司股权处置收益。A公司收取的B公司以前年度分红可在备考合并报表层面转入资本公积（需在编制基础中对此予以提示）。另外，备考合并报表中归属于母公司股东的净资产可以只列示一个总金额，而不列示具体的权益项目明细。

提问人：lxch119 时间：2015-06-26 14:22:16
是要出具合并口径的报表。 陈版的意见是：合并层面资产减资产，负债减负债？然后还原相关的债权债务抵消的分录？
A集团合并备考报表，B公司当年的分红，要不要反映在备考利润表的投资收益中？还是做其他处理？

回答人：chenyiwei
既然相应的资产、负债已经剥离，则投资收益也就没有了确认的基础。但鉴于历史上确实因为取得投资收益导致母公司净资产增加，所以考虑在备考报表中调整到资本公积。

提问人：lxch119 时间：2015-08-01 16:26:20
再次追问陈版主， 集团公司同剔除的B公司的之间的往来款项，是放在原来的往来科目列示，还是统一净额后，调整到持有代售列示？

回答人：chenyiwei
建议在原往来科目列示，同时附注中予以专门披露。